臺灣新竹地方法院民事裁定　　　　　　100年度勞小上字第1號
上　訴　人　蕭育心
被　上訴人　張劍雲
上列當事人間請求給付工資事件，上訴人對於中華民國100年2月
25日本院竹東簡易庭100年度竹東勞小字第1號小額訴訟事件第一
審判決不服提起上訴，本院裁定如下：
    主  文
上訴駁回。
第二審訴訟費用新臺幣壹仟伍佰元由上訴人負擔。
    理  由
一、按對於小額程序第一審裁判之上訴或抗告，非以其違背法令
    為理由，不得為之，民事訴訟法第436 條之24第2 項定有明
    文。復按上訴不合程式者，第二審法院應以裁定駁回之，民
    事訴訟法第444 條第1 項亦有明定，此項規定依同法第436
    條之32第2 項之規定，於小額事件之上訴程序準用之。又所
    謂「判決違背法令」，依同法第436 條之32第2 項準用同法
    第468 條、第469 條第1 款至第5 款之規定，乃指判決不適
    用法規或適用不當或判決有同法第469 條第1 款至第5 款情
    形之一者而言。再依同法第436 條之25之規定，上訴狀內應
    記載上訴理由，表明下列各款事項：(一)判決所違背之法令及
    其具體內容；(二)訴訟資料可認為原判決有違背法令之具體事
    實。故提起小額程序第二審上訴，倘以原判決有不適用法規
    或適用法規不當為其上訴理由，其上訴狀或理由書應有具體
    之指摘，並揭示該法規之條項或其內容，若係成文法以外之
    法則，應揭示該法則之旨趣，倘為司法院解釋或本院之判例
    ，則應揭示該判解之字號或其內容；倘以原判決有同法第
    469 條所列第1款 至第5 款情形之一（亦即：判決法院之組
    織不合法、依法律或裁判應迴避之法官參與裁判、法院於權
    限之有無辨別不當或違背專屬管轄之規定、當事人於訴訟未
    經合法代理、違背言詞辯論公開之規定）者，為其上訴理由
    ，則其上訴狀或理由書，應揭示合於該款之事實；上訴狀或
    理由書如未依此項方法表明，即難認為已對第一審判決之違
    背法令有具體指摘，其上訴自難認為合法（最高法院71年台
    上字第314 號判例參照）。末按民事訴訟法第436 條之32第
    2 項準用同法第47 1條第1 項之上訴法律審（第三審）之規
    定，小額訴訟程序之上訴人若未於提起上訴後20日內提出如
    上所述之理由書於第二審法院，第二審法院無庸命其補正，
    即得依同法第436 條之32第2 項準用同法第444 條第1 項之
    規定，逕以裁定駁回之。
二、上訴意旨略以：被上訴人係萬人環保服務有限公司（下稱萬
    人公司）之老闆。原審法官詢問上訴人要告公司或被上訴人
    時，因上訴人不懂法律，仍以被上訴人為訴訟對象，致訴訟
    被駁回。實則，上訴人在萬人公司擔任清潔工期間，辛勤勞
    累，被上訴人竟未支付上訴人應得之薪資新臺幣（下同）18
    ,000元，並以上訴人向其借款未還為由，逕以上訴人之薪資
    扣抵欠款。惟被上訴人所稱上訴人曾向其借款1,000 元、10
    ,000元云云，均屬謊言，且被上訴人業已自上訴人之薪資中
    逕自扣還；而上訴人所借之80,000元，亦經被上訴人帶同二
    名男子於民國99年11月間到上訴人家中收取78,000元；至於
    被上訴人所稱上訴人曾借款18,000元部分，則係被上訴人捏
    造，被上訴人自不得藉此拒付上訴人薪資。為此提起上訴，
    並聲明：原判決廢棄。
三、經查，上訴人既已陳明其受僱於萬人公司，則其與被上訴人
    個人間即無僱傭契約存在之可言，上訴人依據僱傭契約訴請
    被上訴人給付薪資，即乏依據。經原審行使闡明權後，上訴
    人仍列非僱傭契約當事人之被上訴人為對造，原審據以駁回
    上訴人之訴訟，經核並無違誤。另查，上訴意旨並未提及原
    審判決有何民事訴訟法第469 條第1 款至第5 款之當然違背
    法令情形，亦未揭示法規之條項、內容，或成文法以外之法
    則之旨趣、或司法院解釋、最高法院判例之判解字號或其內
    容，以具體指摘原判決有不適用法規或適用法規不當之處，
    自難認對該判決之如何違背法令已有具體指摘，亦無從認為
    原審判決有何不適用法規或適用法規不當之情形。上訴人提
    起本件上訴，既未對原審判決有如何違背法令之處為具體之
    表明，核屬未依民事訴訟法第436 條之25規定載明應表明之
    事項，揆諸首揭法條及說明，本件上訴為不合法，應依據民
    事訴訟法第436 條之32第2 項準用同法第444 條第1 項以裁
    定駁回之，並確定上訴人應負擔之第二審訴訟費用額如主文
    第二項所示。
四、據上論結，本件上訴為不合法，依民事訴訟法第436條之32
    第1項、第2項、第444條第1項、第95條、第78條、第436條
    之19第1項，裁定如主文。
中    華    民    國    100    年    3    月    29    日
                  民事第一庭  審判長法  官  蔡孟芳
                                    法  官  高敏俐
                                    法  官  梁智賢
以上正本係照原本做成。
本裁定不得抗告。
中    華    民    國    100    年    3    月    29    日
                                    書記官  蕭宛琴